【裁判字號】    98,訴,898
【裁判日期】    981030
【裁判案由】    搶奪等
【裁判全文】
臺灣嘉義地方法院刑事判決               98年度訴字第898號
公  訴  人  臺灣嘉義地方法院檢察署檢察官
被      告  甲○○
上列被告因搶奪等案件，經檢察官提起公訴（98年度偵字第6382
號），被告於準備程序中就被訴事實為有罪之陳述，經本院合議
庭裁定由受命法官獨任進行簡式審判程序，判決如下：
    主          文
甲○○犯如附表所示之罪，各處如附表所示之刑。應執行有期徒
刑壹年陸月。
    犯 罪 事 實 及 理 由
一、犯罪事實：甲○○有毒品、詐欺、竊盜、搶奪等前科（不構
    成累犯），猶不知警惕，仍意圖為自己不法所有，基於竊盜
    及搶奪之犯意，先於附表編號1所示之時間、地點，以附表
    編號1所示之方式竊得機車車牌1面後，為掩飾其身分，再先
    後於附表編號2、3所示時間、地點，以附表編號2、3所示之
    方式搶得附表編號2、3所示被害人之財物，得手後，除現金
    花用殆盡、手機留下供自用外，其餘物品及前揭附表編號1
    所竊得之車牌，均丟棄至住處附近之豐年橋下。嗣經警調閱
    監視器及被害人手機通聯紀錄循線追查，並持本院核發之搜
    索票，對甲○○上揭住處及身體實施搜索，扣得Nokia廠牌
    行動電話2只（序號為00000000000000、000000000000000，
    已分別發還附表編號2、3所示被害人），而知悉上情。
二、本件係經被告甲○○於準備程序當庭表示認罪，而經本院裁
    定以簡式審判程序加以審理，則依據刑事訴訟法第273條之2
    、同法第159條第2項之規定，不適用傳聞法則有關限制證據
    能力之相關規定，合先敘明。
三、認定犯罪事實所憑證據：
（一）被告於警詢、偵查中及本院審理時之自白。
（二）證人即被害人乙○○、丁○○、丙○○於警詢、偵查中之
      證詞及本院公務電話紀錄。
（三）失車-唯讀案件基本資料、車籍查詢-基本資料詳細畫面、
      通訊商品保固卡、通聯紀錄、通聯調閱查詢單。
（四）本院搜索票、嘉義市政府警察局第一分局搜索筆錄、扣押
      物品目錄表、扣押物品收據各1份、被害報告單、贓物認
      領保管單各2份及照片8張。
（五）錄影監視器畫面翻拍照片5張。
四、核被告附表編號1所為，係犯刑法第320條第1項竊盜罪；附
    表編號2、3所為，均係犯刑法第325條第1項之搶奪罪。被告
    前後1次竊盜及2次搶奪犯行間，犯意各別，行為不同，應予
    分論併罰。爰審酌被告高中肄業之智識程度，有毒品、詐欺
    、竊盜、搶奪前科紀錄之素行，正值青年，肢體健全，不思
    勞動獲取報酬，竟以竊盜、搶奪之方式取得財物，且先懸掛
    竊得之機車車牌於其騎乘之交通工具，用以掩飾身分後，並
    鎖定落單女子為下手行搶之目標，對社會治安之危害非輕。
    惟被告取得財物價值除機車車牌已行棄置外，部分搶得財物
    已發還被害人，犯罪後尚知坦承犯行，然尚未賠償被害人損
    失等一切情狀，分別量處如附表編號1至3所示之刑，併定其
    應執行之刑，以資懲儆。
據上論斷，應依刑事訴訟法第273條之1第1項、第299條第1項前
段、第310條之2、第454條第1項，刑法第320條第1項、第325條
第1項、第51條第5款，刑法施行法第1條之1第1項、第2項前段，
判決如主文。
本案經檢察官林俊良到庭執行職務
中    華    民    國    98    年    10    月    30    日
                  刑事第四庭    法  官  王慧娟
以上正本證明與原本無異。
如不服本判決應於收受判決後10日內向本院提出上訴書狀，並應
敘述具體理由；其未敘述上訴理由者，應於上訴期間屆滿後20日
內向本院補提理由書（均須按他造當事人之人數附繕本）「切勿
逕送上級法院」。告訴人或被害人如對於本判決不服者，應具備
理由請求檢察官上訴，其上訴期間之計算係以檢察官收受判決正
本之日期為準。
中    華    民    國    98    年    10    月    30    日
                                書記官  黃子祝
本案附錄法條：
中華民國刑法第320條第1項
意圖為自己或第三人不法之所有，而竊取他人之動產者，為竊盜
罪，處 5 年以下有期徒刑、拘役或 5 百元以下罰金。
中華民國刑法第325條第1項
意圖為自己或第三人不法之所有，而搶奪他人之動產者，處6 月
以上5年以下有期徒刑。
附表：
┌─┬────┬────┬──────────────┬────────┐
│編│犯罪時間│犯罪地點│犯罪方式及所得財物（被害人）│罪          刑  │
│號│（民國）│        │                            │                │
├─┼────┼────┼──────────────┼────────┤
│1 │98.8.6  │台南縣柳│甲○○以徒手方式，將乙○○所│甲○○犯竊盜罪，│
│  │20時許  │營鄉中山│有車牌號碼GD9-228號重型機車 │處有期徒刑肆月。│
│  │        │西路2段 │車牌拔下而竊取之。          │                │
│  │        │161號超 │                            │                │
│  │        │商旁    │                            │                │
├─┼────┼────┼──────────────┼────────┤
│2 │98.8.10.│台南縣柳│甲○○騎乘改懸掛GD9-228號車 │甲○○犯搶奪罪，│
│  │（起訴書│營鄉中山│牌號碼之重型機車，外出尋找犯│處有期徒刑拾月。│
│  │誤載）21│東路2段 │案目標，俟於左揭時、地，適顏│                │
│  │時20分許│1116號敏│來好獨自騎乘車牌號碼OSL-510 │                │
│  │        │惠醫護管│號重型機車行經該處，趁丁○○│                │
│  │        │理專科學│不及防備之際，徒手搶奪其置於│                │
│  │        │校前    │機車腳踏板上之紅色手提包，內│                │
│  │        │        │有Nokia廠牌行動電話1只（序號│                │
│  │        │        │00000000000000）、現金新臺幣│                │
│  │        │        │（下同）8,500元（起訴書誤載 │                │
│  │        │        │）、健保卡及身分證等物，得手│                │
│  │        │        │後加速逃離現場。            │                │
├─┼────┼────┼──────────────┼────────┤
│3 │98.8.14.│嘉義市西│甲○○騎乘改懸掛GD9-228號車 │甲○○犯搶奪罪，│
│  │12時20分│區○○路│牌號碼之重型機車，外出尋找犯│處有期徒刑拾月。│
│  │許      │1段與保 │案目標，俟於左揭時、地，適許│                │
│  │        │安四路附│秀珍獨自騎乘車牌號碼ZUO-952 │                │
│  │        │近      │輕型機車行經該處，先輕撞許秀│                │
│  │        │        │珍之機車，趁丙○○不及防備之│                │
│  │        │        │際，徒手搶奪其置於機車腳踏板│                │
│  │        │        │上之手提袋1只，內有Nokia廠牌│                │
│  │        │        │行動電話（序號00000000000000│                │
│  │        │        │1）1只、支票2張（票面金額8萬│                │
│  │        │        │元）、新光銀行存摺、印章、信│                │
│  │        │        │用卡、提款卡、健保卡、帳單、│                │
│  │        │        │公司資料及現金5,000 元等物，│                │
│  │        │        │得手後隨即逃離現場。        │                │
└─┴────┴────┴──────────────┴────────┘


司法院資訊處製作；財團法人民間司法改革基金會備份。
